sl-SI: Lastnosti olja za kolovrat: Zaščita pred rjo/korozijo; Biorazgradljivo; Varno za živila; Dolgotrajno mazanje; Šibek vonj; Majhen ostanek; Ne smoli; Ne pušča madežev; Pralno (vodotopno); Drugo
fr: Propriétés de l’huile pour rouet: Protection antirouille/anticorrosion; Biodégradable; Qualité alimentaire; Lubrification longue durée; Faible odeur; Faible résidu; Ne gomme pas; Ne tache pas; Lavable (hydrosoluble); Autre
de: Eigenschaften des Spinnöls: Rost-/Korrosionsschutz; Biologisch abbaubar; Lebensmittelecht; Langanhaltende Schmierung; Geruchsarm; Rückstandsarm; Nicht verharzend; Fleckenfrei; Abwaschbar (wasserlöslich); Sonstige
pl: Cechy oleju do kołowrotków: Ochrona przed rdzą/korozją; Biodegradowalny; Bezpieczny dla żywności; Długotrwałe smarowanie; Słaby zapach; Znikome osady; Niegumiejący; Nieplamiący; Zmywalny (rozpuszczalny w wodzie); Inne
es: Características del aceite giratorio: Protección contra óxido/corrosión; Biodegradable; Seguro para alimentos; Lubricación de larga duración; Bajo olor; Bajo residuo; No engomante; No mancha; Lavable (soluble en agua); Otro
fi: Kehruuöljyn ominaisuudet: Ruosteen-/korroosionestosuoja; Biohajoava; Elintarviketurvallinen; Pitkäkestoinen voitelu; Vähähajuinen; Vähän jäämiä jättävä; Tukkeutumaton; Tahraamaton; Pestävä (vesiliukoinen); Muu
cs: Vlastnosti rotačního oleje: Ochrana proti rzi a korozi; Biologicky odbouratelný; Bezpečný pro styk s potravinami; Dlouhotrvající mazání; Slabý zápach; Zanechává málo zbytků; Netvořící usazeniny; Nedělá skvrny; Omyvatelný (rozpustný ve vodě); Jiné
nl: Spinolie kenmerken: Roest-/corrosiebescherming; Biologisch afbreekbaar; Voedselveilig; Langdurige smering; Geurarm; Weinig residu; Niet-plakkend; Vlekvrij; Wasbaar (wateroplosbaar); Overige
sk-SK: Vlastnosti pradiarenského oleja: Ochrana proti hrdzi/korózii; Biologicky odbúrateľný; Bezpečný pre potraviny; Dlhotrvajúce mazanie; Nízky zápach; Nezanechávajúci zvyšky; Nelepivý; Nezanechávajúci škvrny; Umývateľný (rozpustný vo vode); Iné
hr-HR: Značajke ulja za predenje: Zaštita od hrđe / korozije; Biorazgradivo; Sigurno za hranu; Dugotrajno podmazivanje; Slab miris; Malo ostataka; Ne stvara ljepljivi sloj; Ne ostavlja mrlje; Perivo (topivo u vodi); Ostalo
hu: A fonalfolyadék jellemzői: Rozsda-/korrózióvédelem; Biológiailag lebomló; Élelmiszerbiztos; Hosszan tartó kenés; Enyhe szagú; Kevés maradványt hagyó; Nem ragacsosodó; Nem hagy foltot; Lemosható (vízben oldódó); Egyéb
tr: Eğirme yağı özellikleri: Pas/korozyon önleyici; Biyolojik olarak parçalanabilir; Gıdaya uygun; Uzun ömürlü yağlama; Hafif kokulu; Düşük kalıntılı; Tortu bırakmayan; Leke bırakmayan; Yıkanabilir (suda çözünür); Diğer
ja: 紡績油の特徴: 防錆/腐食保護; 生分解性; 食品グレード; 長持ちする潤滑; 低臭; 低残留; 固着防止; 汚れ防止; ウォッシャブル (水溶性); その他
vi: Đặc điểm dầu quay: Chống gỉ/bảo vệ chống ăn mòn; Phân hủy sinh học; An toàn thực phẩm; Bôi trơn lâu dài; Ít mùi; Ít cặn; Không dính tụ; Không để lại vết ố; Có thể rửa sạch (hòa tan trong nước); Khác
en: Spinning oil features: Anti-rust/corrosion protection; Biodegradable; Food-safe; Long-lasting lubrication; Low odor; Low residue; Non-gumming; Non-staining; Washable (water-soluble); Other
pt-PT: Características do óleo para roda giratória: Proteção antiferrugem/anticorrosão; Biodegradável; Seguro para alimentos; Lubrificação de longa duração; Baixo odor; Baixo resíduo; Não engomante; Não mancha; Lavável (solúvel em água); Outro
nb: Funksjoner for tekstilolje: Rust-/korrosjonsbeskyttelse; Biologisk nedbrytbar; Matsikker; Langvarig smøring; Svak lukt; Lite rester; Klebefri; Smitter ikke av; Vaskbar (vannløselig); Annet
zh-CN: 旋转油特性: 防锈/防腐蚀; 可生物降解; 食品级安全; 持久润滑; 低气味; 低残留; 不粘结; 无染色; 可洗（水溶性）; 其他
el: Χαρακτηριστικά λαδιού γνεσίματος: Αντισκωριακή/αντιδιαβρωτική προστασία; Βιοδιασπώμενο; Ασφαλές για τρόφιμα; Λίπανση μακράς διάρκειας; Χαμηλή οσμή; Χαμηλό υπόλειμμα; Δεν κολλάει; Δεν αφήνει λεκέδες; Πλενόμενο (υδατοδιαλυτό); Άλλο
ru: Особенности масла для прялки: Защита от ржавчины и коррозии; Биоразлагаемое; Безопасно для пищевых продуктов; Долговечная смазка; Со слабым запахом; Без осадка; Не загустевающее; Не оставляющее пятен; Смываемое (водорастворимое); Другое
zh-TW: 紡紗油功能: 防鏽/防腐蝕保護; 可生物分解; 食品級安全; 長效潤滑; 低氣味; 低殘留; 不黏結; 不留污漬; 可清洗 (水溶性); 其他
it: Caratteristiche dell'olio di filatura: Protezione antiruggine/anticorrosione; Biodegradabile; Per uso alimentare; Lubrificazione a lunga durata; A basso odore; A basso residuo; Non gommante; Antimacchia; Lavabile (idrosolubile); Altro
sv: Spinnrocksolja – egenskaper: Rost-/korrosionsskydd; Biologiskt nedbrytbar; Livsmedelssäker; Långvarig smörjning; Svag doft; Lämnar lite rester; Klibbfri; Fläckfri; Tvättbar (vattenlöslig); Annat
pt-BR: Óleo para roda de fiar recursos: Proteção antiferrugem/corrosão; Biodegradável; Seguro para alimentos; Lubrificação de longa duração; Baixo odor; Baixo resíduo; Não gomoso; Não mancha; Lavável (solúvel em água); Outros
th: คุณสมบัติของน้ำมันหล่อลื่นสำหรับเครื่องปั่นด้าย: ป้องกันสนิม/การกัดกร่อน; ย่อยสลายได้ทางชีวภาพ; ปลอดภัยต่ออาหาร; หล่อลื่นยาวนาน; กลิ่นอ่อน; สารตกค้างต่ำ; ไม่จับตัวเป็นก้อนเหนียว; ไม่ทิ้งคราบ; ล้างออกได้ (ละลายน้ำ); อื่นๆ
bg-BG: Характеристики на маслото за спинингово колело: Защита от ръжда/корозия; Биоразградимо; Безопасно за храни; Дълготрайно смазване; Слаба миризма; Слабо остатъчно; Неслепващо; Неоставящо петна; Отмиващо се (водоразтворимо); Друго
ro-RO: Caracteristici ale uleiului pentru mecanisme de filat: Protecție anti-rugină/anticoroziune; Biodegradabil; Sigur pentru alimente; Lubrifiere de lungă durată; Miros redus; Reziduuri reduse; Fără formare de gumă; Fără pătare; Lavabil (solubil în apă); Altele
ko: 방적유의 특징: 녹/부식 방지; 생분해성; 식품 안전; 오래 지속되는 윤활; 저취; 잔여물 적음; 끈적임 없음; 얼룩 없음; 세척 가능(수용성); 기타
lt-LT: Verpimo alyvos savybės: Apsauga nuo rūdžių ir korozijos; Biologiškai skaidus; Tinkamas sąlyčiui su maistu; Ilgalaikis tepimas; Silpno kvapo; Paliekantis mažai likučių; Nelimpantis; Netepantis; Nuplaunamas (tirpus vandenyje); Kita
da: Funktioner for spindeolie: Rust-/korrosionsbeskyttelse; Biologisk nedbrydelig; Fødevaresikker; Langtidsholdbar smøring; Svag lugt; Lavt restindhold; Ikke-klæbende; Smitter ikke af; Vaskbar (vandopløselig); Andet